【裁判字號】    92,交聲,961
【裁判日期】    920730
【裁判案由】    交管條例聲異
【裁判全文】
臺灣板橋地方法院交通事件裁定                    九十二年度交聲字第九六一號
    原處分機關  交通部公路總局臺北區監理所
    異  議  人
    即受處分人  乙○○
右列異議人因違反道路交通管理處罰條例案件，對於交通部公路總局臺北區監理所於
民國九十二年四月三十日以北監自裁字第四０─ＣＰＡ００二三九０號違反道路交通
管理事件裁決書所為之處分（原舉發案號：臺北縣政府警察局九十一年八月十四日甲
○○交字第ＣＰＡ００二三九０號）不服，聲明異議，本院裁定如左：
    主  文
原處分撤銷。
乙○○不罰。
    理  由
一、原處分機關係以異議人即受處分人乙○○於民國九十一年七月二十六日下午六時
    四十分許，將車號ＳＺ─一六一一號自用小客車停放在臺北縣板橋市○○路停車
    格內，因「在道路收費停車處所停車，不依規定繳費」之違規事實，經警掣單逕
    行舉發，原處分機關乃依道路交通管理處罰條例第五十六條第一項第十一款之規
    定，科處罰鍰新臺幣六百元。
二、聲明異議意旨略以：異議人乙○○為匯豐汽車股份有限公司（下稱匯豐公司）之
    業務代表，於八十七年四月間向鄭連成購買車號ＳＺ─一六一一號自用小客車，
    同時將該車輛售予中古車車商丙○○，並請丙○○辦理過戶手續，但丙○○拒不
    辦理過戶手續，於是異議人徵得車主鄭連成同意，向監理所辦理不過戶註銷的手
    續，以免日後有欠稅及紅單未繳之情形，但許瑞獻將上開車輛停放在臺北縣板橋
    公館路附近之收費停車格內，又拒絕繳費，以致紅單累計五十三張之多，原處分
    機關不察，將異議人視為使用人，裁處異議人罰鍰，故請求撤銷原裁決處分，將
    上開車輛所需繳納之費用轉給使用人許瑞獻。
三、經查，案外人鄭連成於八十七年四月五日將車號ＳＺ─一六一一號自用小客車出
    售予異議人乙○○，有買賣契約書影本一份在卷可稽。異議人陳稱將系爭車輛出
    售給證人丙○○乙節，雖未能提供相關買賣契約以供審究，而證人即中古車車商
    丙○○亦到庭結證稱：找不到買賣合約書，所以不確定是否有向異議人購買這部
    車，印象中向異議人買過很多部車等語（見本院九十二年七月二十八日訊問筆錄
    ）。然而，異議人堅稱違規當時上開車輛是由證人許瑞獻使用，並辯稱：我是匯
    豐汽車經銷商，原車主是鄭連成，他向我買一輛新車，我就幫他處理這輛車，他
    在買新車時就將車子交給我了，時間大概是在九十一年四月，我在四月中旬就把
    車賣給許瑞獻，許先生一直不願辦理過戶，實際上車子仍登記在鄭連成名下，我
    為了替客戶負責，所以還幫忙辦理不過戶註銷，九十一年七月這件違規單，車子
    其實在許瑞獻那裡等語（見本院九十二年六月三十日訊問筆錄）。衡諸異議人與
    證人丙○○間確有汽車買賣之交易，且異議人於八十七年九月三日將上開車輛辦
    理拒不過戶註銷登記，此有汽（機）車各項異動登記書影本一份附卷可稽。按汽
    車使用註銷之牌照行駛者，處汽車所有人新臺幣三千六百元以上七千二百元以下
    罰鍰，並禁止其行駛，並扣繳牌照，道路交通管理處罰條例第十二條第一項第四
    款、同條第二項分別定有明文；又按本條例關於車輛所有人之處罰，如應歸責車
    輛駕駛人者，處罰車輛駕駛人，同前條例第八十五條第二項亦有規定。而上開車
    輛已於八十七年九月三日辦理不過戶註銷登記，已如上述，衡諸常理，車輛駕駛
    人為避免造成自己使用車輛之不便利，必不會將使用中之車輛註銷，可見被告應
    無使用該部車輛。再者，證人即異議人之同事吳秋霖亦到庭結證稱：異議人確有
    賣車給丙○○，當天乙○○在我們公司的後停車場，將該部ＳＺ─一六一一號中
    古車交給許瑞獻等語（見本院九十二年七月二十八日訊問筆錄）。是異議人辯稱
    其已將上開車輛售予許瑞獻，舉發違規事件並非伊駕駛該車所造成等語，尚非無
    據。本件舉發內容既有前開可疑之處，原處分未予詳查，遽予裁罰，容有未洽，
    本件異議為有理由，原處分應予撤銷，並諭知異議人不罰。
四、據上論結，應依道路交通案件處理辦法第二十條，裁定如主文。
中      華      民      國    九十二    年      七      月      三十    日
                                    臺灣板橋地方法院交通法庭
                                        法  官  侯  志  融
右正本證明與原本無異
如不服本裁定應於送達後五日內向本院提出抗告狀
                                        書記官  吳  進  安
中      華      民      國    九十二    年      七      月      三十    日


司法院資訊處製作；財團法人民間司法改革基金會備份。
